【裁判字號】    98,訴,3798
【裁判日期】    990316
【裁判案由】    毒品危害防制條例
【裁判全文】
臺灣臺中地方法院刑事判決              98年度訴字第3798號
公  訴  人  臺灣臺中地方法院檢察署檢察官
被      告  甲○○
上列被告因違反毒品危害防制條例案件，經檢察官提起公訴（98
年度毒偵字第3676號），被告於準備程序中就被訴事實為有罪之
陳述，經告以簡式審判之旨，並聽取意見後，本院合議庭裁定由
受命法官獨任進行簡式審判程序，判決如下：
    主    文
甲○○施用第二級毒品，累犯，處有期徒刑陸月，扣案之第二級
毒品甲基安非他命壹包（驗餘淨重為零點壹壹柒公克）沒收銷燬
之，扣案之甲基安非他命吸食器壹個沒收之；又施用第一級毒品
，累犯，處有期徒刑玖月，扣案之第一級毒品海洛因貳包（其中
壹包驗餘淨重為零點零肆玖公克，另壹包毛重為零點公克）
沒收銷燬之，扣案之注射針筒壹支及電子磅砰壹個均沒收。應執
行有期徒刑壹年壹月，扣案之第二級毒品甲基安非他命壹包（驗
餘淨重為零點壹壹柒公克）、第一級毒品海洛因貳包（其中壹包
驗餘淨重為零點零肆玖公克，另壹包毛重為零點公克）沒收
銷燬之，扣案之甲基安非他命吸食器壹個、注射針筒壹支及電子
磅砰壹個均沒收。
    犯罪事實
一、甲○○前於民國95年間，因施用毒品案件，經本院裁定令入
    勒戒處所實施觀察、勒戒，因認有繼續施用傾向，嗣經本院
    裁定入戒治處所施以強制戒治，於96年8月31日執行完畢釋
    放；另於95年間，因詐欺案件，經本院以95年度易字第2632
    號判處有期徒刑5月確定，嗣經減刑為有期徒刑2月又15日，
    於96年11月14日執行完畢。詎猶不知悛悔，復基於施用二級
    毒品之犯意，於98年9月6日晚間9時許，在臺中縣大里市之
    友人住處，以將甲基安非他命放入玻璃球燒烤生煙吸取煙氣
    之方式，施用第二級毒品甲基安非他命1次；復另行基於施
    用第一級毒品之犯意，於98年9月7日晚間8、9時許，在臺中
    縣后里鄉○○路233巷47號2樓友人住處，以將海洛因置入注
    射針筒，以注射針筒注射之方式，施用第一級毒品海洛因1
    次。嗣因甲○○經通緝在案，為警於98年9月8日凌晨1時5分
    許，在臺中縣后里鄉○○路233巷47號2樓查獲，並當場扣得
    甲○○所有供其施用第二級毒品用之第二級毒品甲基安非他
    命1包（驗餘淨重為0.117公克）、甲基安非他命吸食器1個
    ，及供其施用第一級毒品用之第一級毒品海洛因2包（其中1
    包驗餘淨重為0.049公克，另1包毛重為0.33公克）、注射針
    筒1支及電子磅秤1個，另扣得甲○○所有與本案施用毒品犯
    行無關之行動電話5支，而經甲○○同意採集其尿液送驗結
    果，呈安非他命、甲基安非他命、可待因、嗎啡陽性反應，
    而查悉上情。
二、案經臺中縣警察局大甲分局報告臺灣臺中地方法院檢察署檢
    察官偵查起訴。
    理    由
一、訊據被告甲○○對其於前揭時、地，分別施用第二級毒品甲
    基安非他命、第一級毒品海洛因各1次之犯罪事實坦承不諱
    ，且其為警查獲時，所採尿液經送往詮昕科技股份有限公司
    檢驗結果，呈安非他命、甲基安非他命、可待因、嗎啡陽性
    反應等情，有該公司中心出具之濫用藥物尿液檢驗報告1紙
    存卷可稽，另扣案之透明結晶1包經送驗結果，檢出甲基安
    非他命成分（驗餘淨重為0.117公克），另扣案之白色粉末2
    包，檢出海洛因毒品反應（其中1包驗餘淨重為0.049公克，
    另1包毛重為0.33公克），有行政院衛生署草屯療養院98年9
    月24日草療鑑字第0980900140號鑑定書及毒品測試檢驗結果
    照片在卷足憑，復有扣案之甲基安非他命吸食器1個、注射
    針筒1支及電子磅秤1個足資佐證，而上開扣案物品，亦據被
    告陳明為其所有，分別為供其施用第二級、第一級毒品之物
    等語明確。而按人體施用安非他命後，主要代謝物中有未改
    變形態之安非他命，而無甲基安非他命之代謝物；而人體施
    用甲基安非他命後，主要代謝物中會呈甲基安非他命及安非
    他命陽性反應，復有法務部調查局93年5月4日調科壹字第09
    362413980號函釋綦詳；又海洛因施用入人體後水解還原成
    嗎啡，再循嗎啡之代謝方式排出體外，已據行政院衛生署藥
    物食品檢驗局（81）藥檢壹字第006431號函說明綦詳，顯見
    被告關於曾於上開時、地分別施用第二級毒品甲基安非他命
    、第一級毒品海洛因各1次之自白，應與事實相符。
二、被告前因施用毒品案件，經本院裁定令入勒戒處所施以觀察
    、勒戒，因認無繼續施用毒品之傾向，於96年8月31日執行
    完畢釋放，其於5年內再犯本案，依毒品危害防制條例第23
    條第2項之規定，應依法追訴處罰。本案事證明確，被告施
    用第二級毒品甲基安非他命、第一級毒品海洛因各1次之犯
    行，洵堪認定，應依法論科。
三、核被告甲○○所為，係犯毒品危害防制條例第10條第2項、
    第1項之施用第二級毒品罪、施用第一級毒品罪。被告因施
    用而持有毒品行為，本應以持有論，惟持有後進而施用，其
    持有之低度行為應被施用之高度行為所吸收，故不再另論其
    持有毒品罪。又被告所犯上開2罪，犯意各別，行為互殊，
    應予分論併罰。又被告前於95年間，因詐欺案件，經本院以
    95年度易字第2632號判處有期徒刑5月確定，嗣經減刑為有
    期徒刑2月又15日，於96年11月14日執行完畢之事實，有臺
    灣高等法院被告前案紀錄表在卷可參，其受有期徒刑之刑執
    行完畢後，5年以內故意再犯本案有期徒刑以上之2罪，均為
    累犯，應依刑法第47條第1項之規定，分別加重其刑。爰審
    酌被告施用毒品，經觀察、勒戒及強制戒治後，仍不知戒惕
    ，一再施用，無視於毒品對於自身健康之戕害及國家對於杜
    絕毒品犯罪之禁令，不知戒除惡習，惡性非輕，然念及坦承
    犯行，態度良好，其施用毒品並無危害他人及其犯罪之動機
    、目的及手段等一切情狀，分別量處如主文所示之刑，並定
    其應執行之刑，以資懲儆。末查，扣案之第二級毒品甲基安
    非他命1包（驗餘淨重為0.117公克）、第一級毒品海洛因2
    包（其中1包驗餘淨重為0.049公克，另1包毛重為0.33公克
    ），分別為被告所有供其施用第二級毒品、第一級毒品用之
    毒品，業經其自陳明確，應依毒品危害防制條例第18條第1
    項前段之規定，分別於被告所犯施用第二級毒品、第一級毒
    品罪項下，諭知沒收銷燬之；另扣案之甲基安非他命吸食器
    1個，為被告所有供其施用第二級毒品甲基安非他命用之物
    ，扣案之注射針筒1支及電子磅秤1個，為被告所有供其施用
    第一級毒品海洛因用之物，業據被告供明在卷，爰依刑法第
    38條第1項第2款之規定，分別於被告施用第二級毒品、第一
    級毒品罪項下宣告沒收之。而扣案之行動電話5支，雖係被
    告所有，然被告否認與本案施用毒品犯行無關，復無積極證
    據證明與本案施用毒品有何關連，爰不為沒收之宣告，附此
    說明。
據上論斷，應依刑事訴訟法第273條之1第1項、第299條第1項前
段，毒品危害防制條例第10條第1項、第2項、第18條第1項前段
，刑法第11條、第47條第1項、第38條第1項第2款、第51條第5款
，判決如主文。
本案經檢察官乙○○到庭執行職務。
中    華    民    國    99    年    3    月    16    日
                 刑事第三庭        法  官  李慧瑜
以上正本證明與原本無異。
如不服本判決應於收受判決後10日內向本院提出上訴書狀，並應
敘述具體理由；其未敘述上訴理由者，應於上訴期間屆滿後20日
內向本院補提理由書（均須按他造當事人之人數附繕本）「切勿
逕送上級法院」。
                                   書記官  張雅慧
中    華    民    國    99    年    3    月    16    日
附錄本判決論罪科刑法條
毒品危害防制條例第10條：
施用第一級毒品者，處6月以上5年以下有期徒刑。
施用第二級毒品者，處3年以下有期徒刑。

司法院資訊處製作；財團法人民間司法改革基金會備份。
